김동섭

Software Engineer with Efficiency

Email: dskim9218@gmail.com

Phone: 01036936883 Github: dongsubkim LinkedIn: dong-sub-kim

About Me



어려운 비지니스 문제를 프로그래밍으로 해결하는 것을 좋아하는 3년차 웹 개발자입니다. 물류 도메인에서 일하며 SCM, OMS 등의 도메인 특화 시스템을 처음부터 개발 후 런칭 및 파트너 도메인에서 인증 시스템을 포함한 계정 관리 서비스 개발 경험이 있습니다.

주로 Kotlin과 Spring을 사용한 서버사이드 개발을 하고 반복적인 작업을 자동화하거나 주기적인 코드 리팩토링을 통한 효율성 높이는 것을 좋아하고, 서비스를 개발하기 전에 문서화를 통해 개발할 내용에 대한 전체적인 그림을 그리고 팀원들에게 리뷰를 받아 서비스의 품질을 높이고 유지보수를 하는 팀원들의 커뮤니케이션 비용을 절약해 전체적인 효율성을 높이려 노력합니다.

테스트 코드의 중요성을 항상 생각하고 지속적인 유지보수가 가능한 코드를 생산하기 위해서는 테스트 코드가 필수라고 생각하며 팀내에서 사용하는 코딩 컨벤션이나 개발 규칙들을 정립해 팀원들에게 공유해서 소스 코드의 가독성과 유지보수성을 높이려고 노력합니다.

Experience

Bucketplace (오늘의집)

Software Engineer

September 2021 - Present

오로라(파트너 센터) 계정 서비스

- RubyOnRails 기반 레거시 시스템을 Kotlin/Spring 기반 MSA 파트너 계정 서비스로 전환 및 레거시 시스템에 대한 듀얼라이트 구현
- 기존의 Rails 세션 기반의 인증 시스템을 JWT와 Redis를 이용한 토큰 기반 인증 시스템으로 전환 및 이메일/SMS 2차 인증 서비스 구현(노션 포스트)
- Spring Cloud Gateway를 이용해 파트너 센터로 오는 요청에 대한 파트너 인증 여부 확인 후 다른 MSA 서비스로 전달 후 응답을 파싱하지 않고 바로 반환하는 필터 서비스 구현
- 오늘의집 직원이 파트너 센터에 파트너 계정으로 비밀번호 없이 접속이 가능하도록 JWT 인증 우회 기능(User Impersonate) 구현으로 파트너들이 문제가 생겼을 때 내부직원들이 접속해 문제 해결 기능 지원
- 파트너 센터 전체 시스템에 대한 오류 코드 일원화 및 예외 처리 공통화 제안으로 다른 서비스들과의 연동 오버헤드 최소화
- 파트너 계정 서비스 테스트 커버리지 76.3% 달성으로 서비스의 유지보수성 향상

오늘의집 1P(자체 브랜드) 물류 서비스 센터 이원화 및 시스템 최적화

상품-센터 매핑을 비롯해 주문 시점에 각 센터별 재고, 상품의 부피, 주소지 등 센터별 복잡한 요구사항을 충족하는 최적 배송권역그룹
선정 알고리즘 및 주문 생성 로직 구현

- 비지니스 요구사항으로 재고보다 많은 주문이 들어오는 과주문 형태를 해결하기 위해 과주문 발생에 대한 모니터링 추가 및 자동 알림 메세지 발송으로 CX 및 재고 관리 운영팀과의 커뮤니케이션 비용 절감
- 주문 수정 요청 시 재고 로직 내의 버그를 찾아내 주당 2.83건 요청 실패 건에 대한 장애 제로화
- 지속적인 코드 리팩토링(하드 코딩 제거, 수치 조정 UI 제공) 및 운영팀의 수기 업무 자동화로 지방 배송 상품 파손율 15% 감소, 지방 배송 리드타임 27% 단축 및 월 도급 비용 2000만원 비용 절감, 월 평균 166시간의 공수 단축 등의 회사 전체의 효율성 극대화
- 코드 퀄리티 및 유지보수성 향상을 위해 물류 서비스에 JaCoCo, detekt 및 ktlint 도입 후 814 건의 code smell 해결 및 테스트 코드 작성으로 테스트 커버리지 10%p 상승.

오늘의집 1P(자체 브랜드) 상품 발주 및 입고 시스템

- 수기 운영으로 인해 정보 추적 및 정산 데이터 정합성 보장이 불가능하던 1P 발주/입고를 시스템화 하는 배송 상품 발주 및 입고 시스템(Supply Chain Management)을 MSA 서비스로 개발 후 런칭
- SCM 시스템의 발주 및 입고 시스템 데이터베이스 디자인 및 Kotlin/Spring 기반 백엔드 개발과 Typescript/React 기반 파트너용 프론드엔드 웹 서비스 개발
- 발주 내역 히스토리 저장을 위한 MongoDB 도입 후 Hibernate interceptor를 이용한 메인 데이터베이스 MySQL과의 다중 데이터베이스 트랜잭션 구현 (노션 포스트)

Naver Corporation

Software Engineer Intern

October 2020 - January 2021

- 모델 훈련에 필요한 50,000 곡의 노래 및 가사를 Pandas로 정제하고 수정
- pyTorch를 사용해 다중 GPU를 사용해서 노래의 가사를 음절 단위로 싱크하는 신경망 모델 구현 및 훈련 진행
- 로그를 사용하여 내부적으로 서비스를 분석하는 데 사용하는 Python/Django 기반 대시보드 유지보수 및 기능 추가

Basilica

Machine Learning Engineer

November 2019 - April 2020

- 텍스트 및 이미지 분류를 위한 머신 러닝 모델 설계 및 훈련
- neural network embeddings을 생성하는 데 사용된 데이터 수집, 정제 및 시각화
- 브라우저 확장 프로그램을 위해 사용자 정의 API 설계

Toy Projects

Lunchbox

- 매일 매일 도시락을 싸서 다니는 사람들을 위한 도시락 사진 공유 앱 (2024년 5월 배포 예정)
- 앱 개발에 대한 모든 과정에 대해 공부하고 싶어 시작한 사이드 프로젝트 (노션 포스트)
- · Java, Spring, React Native

Winecork

- 질문에 대한 답을 통해 근처 로컬 매장에서 픽업 가능한 와인을 추천해 주는 웹사이트 (2021년 6월 ~ 서비스 중단)
- 스타트업을 시작하고 싶어하는 친형이 부탁해 디자인을 받아 제작 (노션 포스트)
- Go, PostgreSQL, AWS Beanstalk, Javascript, AWS Elastic Beanstalk

dskim.blog

- 개인 블로그 (2021년 4월 ~ 서비스 중단)
- 웹 개발에 대한 경험을 쌓기 위해 여러 스택으로 클론해가며 제작 (노션 포스트)
- Node.js, Express, MongoDB, Go, PostgreSQL, javascript, Heroku

Education

University of California, Berkeley

2012 - 2019

Bachelor's Degree in Computer Science & Applied Mathematics

GPA: 3.80 / 4.00, Major GPA: 3.88 / 4.00

Skills

• Backend: Kotlin, Spring(Boot, JPA, Batch), Java, Python

• Frontend: Typescript, React

Database: MySQL, Redis, MongoDBComm. Protocol: REST API, Kafka

김동섭 - dskim9218@gmail.com